臺灣高等法院刑事判決
110年度上更一字第9號
上  訴  人  臺灣宜蘭地方檢察署檢察官
被      告  黃冠傑


上列上訴人因被告違反洗錢防制法等案件，不服臺灣宜蘭地方法
院107年度易字第692號，中華民國108年6月20日第一審判決（起
訴案號：臺灣宜蘭地方檢察署107年度偵字第5514號），提起上
訴，經判決後，由最高法院發回更審，本院判決如下：
    主  文
原判決撤銷。
黃冠傑幫助犯洗錢防制法第十四條第一項之一般洗錢罪，處有期
徒刑伍月，併科罰金新臺幣壹萬元，罰金如易服勞役，以新臺幣
壹仟元折算壹日。
    事  實
一、黃冠傑依其智識經驗可預見將自己之金融帳戶提供他人使用
    ，可能因此遭他人自行或轉由不詳詐欺人士使用供實行詐欺
    取財犯罪，並可能幫助犯罪份子作為不法收取款項之用，並
    供該人將犯罪所得款項匯入，而藉此掩飾犯罪所得之真正去
    向，仍基於容任該結果發生亦不違背其本意之幫助詐欺取財
    與掩飾詐欺所得去向之洗錢不確定故意，於民國107年3月18
    日前某日，在不詳地點，以不詳方式將其所申辦之第一商業
    銀行羅東分行帳戶（下稱第一銀行帳戶，帳號詳卷）存摺、
    提款卡及密碼，交付予某真實姓名年籍不詳之人士使用。嗣
    該詐欺人士取得上開帳戶之存摺、提款卡及密碼後，即意圖
    為自己不法所有，並基於詐欺取財之犯意，於107年3月18日
    晚上6時24分許，以電話聯繫陳聖諺，詐稱因網路購物業務
    人員疏失而需另付款項，須依指示操作自動提款機方能取消
    付款，使陳聖諺誤信為真，於同日晚上8時許，匯款新臺幣
    （下同）3萬元至黃冠傑之第一銀行帳戶。嗣因陳聖諺發覺
    有異，報警處理，始為警循線查悉上情。
二、案經陳聖諺訴由臺北市政府警察局士林分局報告臺灣士林地
    方檢察署檢察官呈請臺灣高等法院檢察署檢察長令轉臺灣宜
    蘭地方檢察署檢察官偵查起訴。 
    理  由
壹、程序部分：
　　按現行刑事訴訟制度有關傳聞法則之立法，旨在確保訴訟當
    事人之反對詰問權，而被告反對詰問權之行使，乃為落實其
    訴訟上之防禦，則被告於審判中就待證之犯罪事實本於自由
    意志而為不利於己之自白，且該自白經調查復與事實相符者
    ，因被告對犯罪事實既不再爭執，顯無為訴訟上防禦之意，
    則反對詰問權之行使已失其意義，要無以傳聞法則規範之必
    要。刑事訴訟法第273條之2規定行簡式審判程序案件，因被
    告對被訴事實為有罪陳述，無傳聞法則與交互詰問規定之適
    用，即本於同一旨趣（最高法院97年度台上字第3775號判決
    意旨參照）。次按被告於第二審經合法傳喚無正當之理由不
    到庭者，得不待其陳述，逕行判決，刑事訴訟法第371 條定
    有明文，此係因被告已於第一審程序到庭陳述，並針對事實
    及法律為辯論，應認已相當程度保障被告到庭行使訴訟權，
    如被告於第二審經合法傳喚無正當之理由不到庭，為避免訴
    訟程序延宕，期能符合訴訟經濟之要求，並兼顧被告訴訟權
    之保障，除被告於上訴書狀內已為與第一審不同之陳述外，
    應解為被告係放棄在第二審程序中為與第一審相異之主張，
    而默示同意於第二審程序中，逕引用其在第一審所為相同之
    事實及法律主張。從而，針對被告以外之人於審判外之陳述
    ，倘被告於第一審程序中已依刑事訴訟法第159條之5規定，
    為同意或經認定為默示同意作為證據，嗣被告於第二審經合
    法傳喚不到庭，並經法院依法逕行判決，揆諸前揭說明，自
    應認被告於第二審程序中，就前開審判外之陳述，仍採取與
    第一審相同之同意或默示同意。查本件被告黃冠傑（下稱被
    告）於原審已就檢察官起訴所引用被告以外之人於審判外陳
    述之證據能力並未爭執，復於本院審判中經合法傳喚，無正
    當之理由不到庭，而本判決下列認定事實所引用之本院作為
    得心證依據之被告以外之人於審判外陳述，經本院審理時逐
    項提示，檢察官均不爭執證據能力，且未於言詞辯論終結前
    聲明異議，視為同意作為證據，本院審酌各項證據作成時之
    狀況，尚無違法取得證據及證明力明顯過低等瑕疵，且與本
    案待證事實間具有相當關聯，作為證據充足全案事實之認定
    ，應屬適當，依刑事訴訟法第159條之5第1項規定，均有證
    據能力。另本判決下列認定事實所引用之其餘證據，均經依
    法踐行調查證據程序，亦無違法取得、不得作為證據之情形
    或顯有不可信之情況，且均與本案具關連性，認以之作為證
    據應屬適當，故揆諸上開規定，認上揭證據資料均有證據能
    力。
貳、實體部分：
一、本案認定犯罪事實所憑之證據及理由：
　　被告於本院經合法傳喚，無正當之理由不到庭，惟據其於原
    審固坦承曾申辦第一銀行帳戶一情，然矢口否認涉犯幫助詐
    欺取財、洗錢之犯行，辯稱：我的第一銀行帳戶是要開給其
    母親使用，因為母親記錯提款卡密碼，按錯太多次被鎖卡，
    叫我去變更密碼，之後再交給她，所以我拿本子跟提款卡去
    第一銀行羅東分行重新設定密碼，變更完當天，因為趕著要
    去臺北，故把密碼寫在小紙條夾在存摺與提款卡一起放在汽
    車駕駛椅墊上，晚上回來要拿給母親時發現不見了，車上只
    有存簿、提款卡遺失，車子沒有被破壞的痕跡，發現不見的
    時候我先去銀行掛失，然後去順安派出所報警，但警察說我
    的帳戶已經變成警示帳戶，所以不能報案，警察還說我的東
    西在臺北不見，應該要在臺北報案云云。惟查：
（一）被告上開坦承部分，業據其於偵查、原審及本院上訴審準
      備程序中陳述明確（見107偵10849卷第72頁，107偵5514
      卷第15頁，原審卷第58、76、141頁，本院上訴卷第69頁
      ），並有第一商業銀行107年4月11日一總營集字第25633 
      號函及所附之立帳申請書、客戶歷史交易明細表在卷可稽
      （見107偵10849卷第30至31頁），而告訴人即被害人陳聖
      諺（下稱告訴人）有於事實欄所載時間遭詐騙人員詐騙後
      ，匯款至被告開立之第一銀行帳戶等情，亦據告訴人於警
      詢指述明確（見107偵10849卷16至17頁），並有國泰世華
      銀行自動櫃員機交易明細表、受理詐騙帳戶通報警示簡便
      格式表、內政部警政署反詐騙諮詢專線紀錄表等件在卷（
      107偵10849卷第34、23、19至20頁），此部分事實亦堪認
      定。
（二）被告雖以上開情詞置辯，惟被告之第一銀行帳戶於106年1
      0月1日起至107年3月18日告訴人匯款止，其中106年10月
      、11月及107年1月、2月均無任何交易，106年12月6日扣
      押解繳967元亦非使用提款卡之交易紀錄，107年3月17日
      則有兩次憑卡存入、一次憑卡提款之交易紀錄，均於第一
      銀行北台中分行編號403R1之自動提款機操作，有第一銀
      行存款客戶歷史交易明細表、第一銀行108年3月11日一羅
      東字第00034號函在卷（見原審卷第107至110、120、121
      頁），且被告於原審供稱：107年3月17日、18日各次交易
      均非我本人或母所為之交易等語（見原審卷第145頁），
      可見自106年10月1日起至107年3月18日，並無被告或其母
      親使用提款卡進行交易之事實，又被告於原審供稱：我母
      按錯密碼卡片沒有被沒收，重新設定後之密碼是000000（
      見原審卷第144至145頁），若提款卡並未因密碼輸入錯誤
      遭提款機沒收，被告只需要告知其母正確密碼即可，根本
      不需要重新設定密碼，且重新設定之密碼既然是容易記憶
      之數字，也不需要特別寫在紙上，被告上開所辯，顯與客
      觀事實及常理不符，自難以採信。
（三）按個人金融帳戶之金融卡為個人重要之物，一般人均知悉
      取得金融帳戶之金融卡及密碼後，即可利用金融卡任意自
      金融帳戶內提領現款，若不知他人之金融卡密碼，縱取得
      他人之金融卡，亦無法以該金融卡提領帳戶內之存款。查
      被告雖辯稱曾將密碼夾在存摺上，放在車上遭竊，然經原
      審函詢宜蘭縣政府警察局羅東分局結果，該分局順安派出
      所於107年3月18日、19日未有受理被告報案之紀錄，有該
      局108年3月15日警羅偵字第1080005434號函在卷可稽（見
      原審卷第126頁），故被告之提款卡及存摺是否確實遭竊
      ，亦屬有疑。縱被告之提款卡及存摺有遭人竊取之情事，
      竊取之人又如何得知存摺上所夾者即提款卡密碼？況被告
      稱提款卡在臺北遭竊，然於107年3月18日3次使用提款卡
      之存、提款地點均在第一銀行北台中分行，即與被告前述
      之遭竊地點有明顯落差，其所辯要與事理不符。依詐欺集
      團成員既利用該帳戶作為收取騙得款項之工具，於被害人
      因受騙而匯款至上開帳戶，衡情當無可能選擇隨時可能遭
      帳戶所有人掛失而無法使用之帳戶作為收取款項之用，否
      則，倘該詐欺人員未及實施詐欺犯行，甚者已實施詐欺犯
      行而未及提領詐得款項之前，該帳戶所有人已先行將帳戶
      掛失，則該詐欺人員豈非徒勞無功、一無所獲，且被害人
      匯入該帳戶內款項旋於數分鐘內（於107年3月18日20:00:
      22匯入，於同日20:00:57、20:01:44提領)內遭人提領一
      空，有該帳戶交易明細表在卷可參（見107年度偵字第108
      49號卷第31頁）益證被告上開辯解與常理有違，實難採信
      。從而，被告所有上開帳戶之存摺、提款卡及密碼，係被
      告交付他人使用一情，堪以認定。被告前揭辯解與事證不
      符，應係犯後飾卸之詞，洵無足採。
（四）幫助洗錢罪之構成要件：
　　1.按洗錢防制法所稱之「洗錢」行為，依同法第2條之規定
      ，係指：1、意圖掩飾或隱匿特定犯罪所得來源，或使他
      人逃避刑事追訴，而移轉或變更特定犯罪所得；2、掩飾
      或隱匿特定犯罪所得之本質、來源、去向、所在、所有權
      、處分權或其他權益者；3、收受、持有或使用他人之特
      定犯罪所得。並於同法第14條、第15條規定其罰則，俾防
      範犯罪行為人藉製造資金流動軌跡斷點之手段，去化不法
      利得與犯罪間之聯結。申言之，洗錢防制法之立法目的，
      在於防範及制止因犯同法第3 條所列之特定犯罪而取得或
      變得之財物或財產上利益及其孳息，藉由包含處置（即將
      特定犯罪所得直接予以移轉或變更）、分層化（即以迂迴
      層轉、化整為零之多層化包裝方式，掩飾或隱匿特定犯罪
      所得）及整合（即收受、持有或使用他人之特定犯罪所得
      ，使之回流至正常金融體系，而得以合法利用享受）等各
      階段之洗錢行為，使其形式上轉換成為合法來源，以掩飾
      或切斷特定犯罪所得與犯罪之關聯性，而藉以逃避追訴、
      處罰。參酌洗錢防制法第3條、第4條第2項之立法說明：
      「洗錢犯罪之處罰，其有關前置犯罪之聯結，並非洗錢犯
      罪之成立要件，僅係對於違法、不合理之金流流動起訴洗
      錢犯罪，作不法原因之聯結」、「洗錢犯罪以特定犯罪為
      前置要件，主要著眼於對不法金流軌跡之追查，合理建構
      其追訴基礎，與前置之特定犯罪成立與否，或是否有罪判
      決無關」等旨，足見同法第14條第1項一般洗錢罪（下稱
      一般洗錢罪）與特定犯罪係不同構成要件之犯罪，各別行
      為是否該當於一般洗錢罪或特定犯罪，應分別獨立判斷，
      特定犯罪僅係洗錢行為之「不法原因聯結」，即特定犯罪
      之「存在」及「利得」，僅係一般洗錢罪得以遂行之情狀
      ，而非該罪之構成要件行為。特定犯罪之既遂與否和洗錢
      行為之實行間，不具有時間先後之必然性，只要行為人實
      行洗錢行為，在後續因果歷程中可以實現掩飾、隱匿特定
      犯罪所得之效果，即得以成立一般洗錢罪，並不以「特定
      犯罪已發生」或「特定犯罪所得已產生」為必要。又我國
      洗錢防制法對於洗錢之定義，所參酌之聯合國禁止非法販
      運麻醉藥品和精神藥物公約（又稱維也納公約）第3條第1
      項第b、c款，以及聯合國打擊跨國有組織犯罪公約第6條
      第1項第a、b款之中文版，雖將行為人必須「knowing 」
      洗錢標的財產是源自特定犯罪所得之「knowing」翻譯為
      「明知」。但洗錢防制法第2條修正之立法說明第4點，已
      敘明有關是否成立該條第3款洗錢行為之判斷重點「在於
      主觀上是否明知或可得而知所收受、持有」，即不以「明
      知」為限。且英美法之犯罪主觀要件與我國刑法規定差異
      甚大，解釋上不宜比附援引，而應回歸我國刑法有關犯罪
      故意之規定處理，對於構成犯罪之事實，除法律明定以「
      明知」為要件，行為人須具有確定故意（直接故意）外，
      犯罪之故意仍應包含確定故意、不確定故意（未必故意或
      間接故意），洗錢行為並無「明知」之要件，在解釋上自
      不能限於確定故意。是以洗錢防制法第2條所指之「特定
      犯罪」（修法前稱前置犯罪），並非一般洗錢罪之客觀構
      成要件，性質上應屬學理所稱之「客觀處罰條件」，與該
      罪之不法內涵無涉，而屬限制刑罰事由，因此其行為人主
      觀並無認識不法所得確切聯絡之特定犯罪為何之必要，甚
      至行為時，亦不需特定犯罪已經發生，只需最終存在而取
      得聯結即足。則同法第2條第2款之洗錢行為，指行為人有
      掩飾或隱匿特定犯罪所得之本質、來源、去向、所在、所
      有權、處分權或其他權益之客觀行為，主觀亦有明知或預
      見其行為將掩飾或隱匿犯罪所得，而有意使其發生或不違
      背其本意之確定故意或不確定故意，即為該當（最高法院
      109年度台上字第5354號判決意指參照）。
　　2.本件第一銀行帳戶為被告申設、保管及使用，被告為該帳
      戶之管理使用人，然被告將其第一銀行帳戶存摺、提款卡
      及密碼交付他人後，該帳戶之控制權即由取得者享有。申
      言之，雖然該帳戶之戶名仍為被告，外觀上顯示帳戶之款
      項係由被告取得，但實際上卻由身分不詳、實際掌控該帳
      戶之人取得。如此，犯罪所得之實際去向即經由存、匯入
      被告帳戶之虛假交易方式而混淆該其來源及性質而製造斷
      點，不易查明，產生了掩飾詐欺犯罪所得去向之效果。另
      洗錢防制法第3條第2款明定詐欺取財為洗錢行為之前置犯
      罪，是被告交付提款卡及密碼予他人使用，嗣經他人進行
      詐騙，於被害人匯入款項後提領，已製造該詐欺金流之斷
      點，實質上使該犯罪所得流向不明，造成隱匿之效果，妨
      礙該詐欺犯罪之偵查，自屬幫助他人洗錢犯行。又參以被
      告於原審供稱：我有在電視、網路上都有看過詐騙集團使
      用人頭帳戶騙被害人把款項匯到帳戶的情形，當時學歷為
      高職肄業，從事水電工作5年等語（見原審卷第146頁），
      且被告前於105年間提供其設在玉山銀行羅東分行及合作
      金庫銀行北羅東分行帳戶之存摺、提款卡及密碼予他人後
      ，已被詐騙集團作為詐騙他人匯入款項之人頭帳戶乙事，
      業經臺灣士林地方檢察署以106年度偵字第13538號處分書
      、105年度偵字第15553號、106年度偵字第30號處分書為
      不起訴處分確定（見107年偵字第10849號卷第69頁、107
      年偵字第5514號卷第17頁），被告已有提供存摺、提款卡
      及密碼予他人後，遭詐騙集團作為詐騙他人匯入款項之人
      頭帳戶之經驗，是被告既交付提款卡及密碼予他人使用，
      該人再用以進行詐騙而取得詐欺款項，則其對於藉由其帳
      戶掩飾犯罪所得去向之結果的發生顯有容任而不違反其本
      意，其有掩飾特定犯罪所得去向之幫助洗錢之不確定故意
      ，堪可認定；且被告為智慮成熟，具有相當社會經驗之成
      年人，對於他人取得其所有上開帳戶之存摺、提款卡及密
      碼，將可能持以作為詐欺犯罪用途使用之情，亦有所預見
      ，且不違背其本意，被告同時具有幫助他人實施詐欺之不
      確定故意。
（五）綜上所述，被告所辯與事證不符，無足採信，本案事證明
      確，被告犯行堪以認定，應依法論科。
二、論罪：
（一）按刑法上之幫助犯，係對於犯罪與正犯有共同之認識，而
      以幫助之意思，對於正犯資以助力，未參與實施犯罪構成
      要件之行為者而言。查被告將第一銀行帳戶存摺、提款卡
      及密碼，交由不詳詐欺人士用以作為收受詐欺所得財物及
      洗錢之犯罪工具，過程中並無證據證明被告有直接參與詐
      欺取財及洗錢之構成要件行為，僅足認定係詐欺取財及一
      般洗錢罪構成要件以外之幫助行為，尚難遽認與實行詐欺
      取財及洗錢之不詳詐欺人士間有犯意聯絡，而有參與或分
      擔詐欺取財及洗錢之犯行。況使用他人帳戶犯罪者，本欲
      利用他人帳戶以隱瞞自己身分而逃避檢警追緝，是被告雖
      對使用其帳戶者，將利用其所交付之帳戶作為詐欺取財及
      洗錢犯行之犯罪工具，有不確定故意，然其主觀上有無將
      使用該帳戶者所實施之詐欺取財及一般洗錢犯行，視為己
      身犯行之共同犯意聯絡，實非無疑。是本案既查無證據足
      資證明被告有共同詐欺取財及一般洗錢之犯意聯絡及行為
      分擔，自應認被告將其第一銀行帳戶交由不詳詐欺人士使
      用之犯行，係基於幫助他人詐取財物及洗錢之不確定故意
      ，且其所為提供帳戶之行為，亦屬詐欺取財及洗錢罪構成
      要件以外之行為，應僅構成詐欺取財罪及洗錢罪之幫助犯
      。
（二）核被告所為，係犯刑法第30條第1項、第339條第1項之幫
      助詐欺取財罪，及刑法第30條第1項、洗錢防制法第14條
      第1項之幫助一般洗錢罪。被告以一交付提款卡及密碼之
      行為，同時觸犯幫助詐欺取財罪及幫助一般洗錢罪，為想
      像競合犯，應依刑法第55條前段規定，從一重論以幫助一
      般洗錢罪。至起訴書雖漏未論及被告所為尚涉犯幫助一般
      洗錢罪行，惟此部分與上開幫助詐欺犯行，有想像競合犯
      之裁判上一罪關係，自為起訴效力所及，本院自應予以審
      理。被告以幫助之意思，參與構成要件以外之行為，為幫
      助犯，依刑法第30條第2 項規定，按正犯之刑減輕之。
三、撤銷改判及科刑審酌：
　　原審認被告所犯事證明確，予以論罪科刑，固非無見。惟查
    ：被告提供金融帳戶存摺、提款卡及密碼予不詳詐欺人士，
    進而由他人將該帳戶用於取得詐欺被害人款項、製造金流斷
    點，所為除構成幫助詐欺取財罪外，尚應論以幫助洗錢罪，
    業如前述，原判決認被告犯行僅成立幫助詐欺取財罪，尚有
    未洽。檢察官上訴意旨指摘及此，為有理由，自應由本院將
    原判決予以撤銷改判，且本案係因原判決適用法則顯有錯誤
    ，依刑事訴訟法370條第1項但書規定，並無不利益變更禁止
    原則之適用，附此敘明。爰以行為人責任為基礎，審酌被告
    任意交付其帳戶之存摺、提款卡及密碼予他人供犯罪使用，
    助長詐欺犯罪之猖獗，增加告訴人尋求救濟及治安機關查緝
    犯罪之困難，且因被告提供本件帳戶，使告訴人受騙匯入的
    款項，經提領出來後，即難以追查犯罪所得去向與所在，而
    得以切斷特定犯罪所得與特定犯罪行為人間的關係，致使告
    訴人難以向對施用詐術者求償，所為實值非難，危害被害人
    財產安全及社會治安等情狀，犯後否認犯行，兼衡其犯罪之
    動機、目的、未實際參與詐欺取財犯行、無證據顯示被告因
    此已獲有財產上之利益、被告現職業水電工作、學歷高職肄
    業等一切情狀，量處如主文第2項所示之刑，並諭知罰金部
    分易服勞役之折算標準。
四、沒收：
犯罪所得，屬於犯罪行為人者，沒收之。但有特別規定者，依其
 規定；前項之沒收，於全部或一部不能沒收或不宜執行沒收時
 ，追徵其價額，刑法第38條之1 第1 項、第3項固各有明文。然
 因犯罪所得之物，以實際所得者為限，苟無所得或尚未取得者
 ，自無從為沒收追繳之諭知（最高法院89年度台上字第3434號
 判決意旨參照）。又幫助犯僅對犯罪構成要件以外之行為為加
 功，且無共同犯罪之意思，自不適用責任共同之原則，對於正
 犯所有供犯罪所用或因犯罪所得之物，勿庸併為沒收之宣告（
 最高法院86年度台上字第6278號判決意旨參照）。另洗錢防制
 法第18條第1項固規定「犯第14條之罪，其所移轉、變更、掩飾
 、隱匿、收受、取得、持有、使用之財物或財產上利益，沒收
 之；犯第15條之罪，其所收受、持有、使用之財物或財產上利
 益，亦同。」，查被告固有將其第一銀行帳戶存摺、提款卡及
 密碼提供不詳詐欺人士遂行詐欺之犯行，惟卷內尚乏積極證據
 證明被告就此獲有報酬，且被告非實際上提款之人，無掩飾隱
 匿詐欺贓款之犯行，非洗錢防制法第14條第1項之正犯，自無上
 開條文適用，其所之存摺、提款卡交由身分不詳之成年人使用
 ，被告對上開帳戶內之款項已無事實上之管領權，且該帳戶內
 款項旋於數分鐘內提領一空，卷內資料亦無從遽認被告有何實
 際獲取之犯罪所得，爰不予諭知沒收或追徵其犯罪所得。
五、被告於110年1月18日親自簽名收受本案110年1月28日審判程
    序傳票，有本院送達證書可參（見本院卷第31頁），其經合
    法傳喚，無正當之理由不到庭，爰不待其陳述，逕行判決。
據上論斷，應依刑事訴訟法第369條第1項前段、第364條、第371
條、第299條第1項前段，洗錢防制法第14條第1項，刑法第11條
前段、第30條第1項前段、第2項、第339條第1項、第55條前段、
第42條第3 項，刑法施行法第1條之1第1項，判決如主文。
本案經檢察官曾忠己到庭執行職務。
中　　華　　民　　國　　110 　年　　2 　　月　　25　　日
                  刑事第十七庭  審判長法　官  鄭水銓
                                      法　官  黃雅芬
                                      法　官  沈君玲
以上正本證明與原本無異。
如不服本判決，應於收受送達後20日內向本院提出上訴書狀，其
未敘述上訴之理由者並得於提起上訴後20日內向本院補提理由書
（均須按他造當事人之人數附繕本）「切勿逕送上級法院」。
                                      書記官  曾彥碩
中　　華　　民　　國　　110 　年　　2 　　月　　25　　日
附錄：本案論罪科刑法條全文
洗錢防制法第14條第1 項
有第二條各款所列洗錢行為者，處七年以下有期徒刑，併科新臺
幣五百萬元以下罰金。
中華民國刑法第30條
（幫助犯及其處罰）
幫助他人實行犯罪行為者，為幫助犯。雖他人不知幫助之情者，
亦同。
幫助犯之處罰，得按正犯之刑減輕之。
中華民國刑法第339條
（普通詐欺罪）
意圖為自己或第三人不法之所有，以詐術使人將本人或第三人之
物交付者，處 5 年以下有期徒刑、拘役或科或併科 50 萬元以
下罰金。
以前項方法得財產上不法之利益或使第三人得之者，亦同。
前二項之未遂犯罰之。